【裁判字號】    97,易緝,155
【裁判日期】    971121
【裁判案由】    竊盜等
【裁判全文】
臺灣板橋地方法院刑事判決             97年度易緝字第155號
公  訴  人  臺灣板橋地方法院檢察署檢察官
被      告  丁○○
                    （現另案於臺灣桃園看守所附設勒戒所）
上列被告因竊盜等案件，經檢察官提起公訴（96年度偵字第
28276 號），本院判決如下：
    主  文
丁○○竊盜，處有期徒刑參月；鑰匙壹支，沒收之。又共同攜帶
兇器竊盜，處有期徒刑陸月；螺絲起子壹支，沒收之。又共同攜
帶兇器竊盜，處有期徒刑陸月；螺絲起子壹支，沒收之。又共同
攜帶兇器竊盜，處有期徒刑陸月；螺絲起子壹支，沒收之。又共
同攜帶兇器竊盜，處有期徒刑陸月；螺絲起子壹支，沒收之。又
未經許可，持有刀械，處有期徒刑貳月；扣案之非農用掃刀壹把
，沒收之。應執行有期徒刑貳年貳月；螺絲起子壹支、鑰匙壹支
、扣案之非農用掃刀壹把，均沒收之。
丁○○其餘被訴竊盜部分，無罪。
    事  實
一、丁○○意圖為自己不法之所有，於民國96年9 月17日凌晨1
    時至3 時間某時，在臺北縣板橋市○○路○ 段365 巷15號前
    ，以其所有之鑰匙1 支，啟動乙○○所有、交予鄭憨使用之
    車號FSF-450 號重型機車之電源而竊取之，得手後，旋即騎
    乘該車前往桃園縣龜山鄉○○路79號4 樓搭載不知情之壬○○（業經本院以97年度易字第203 號判決確定）。
二、丁○○、壬○○復另基於意圖為自己不法所有之犯意聯絡，
    先後於附表編號1 、2 、3 、4 所示之時間，由丁○○騎乘
    車號FSF-450 號重型機車後載壬○○，前往如附表編號1 、
    2 、3 、4 所示之地點後，由丁○○負責把風，壬○○則持
    其所有、客觀上足對人之生命、身體、安全構成威脅，具有
    危險性而可供兇器使用之螺絲起子，破壞如附表編號1 、2
    、3 、4 所示被害人所有停放於路旁之國瑞（即TOYOTA）廠
    牌WISH車型自小客車之前座三角車窗玻璃（毀損部分均未據
    告訴）後，開啟車門進入車內，竊取如附表編號1 、2 、3
    、4 所示國瑞廠牌WISH車型自小客車原廠配備之DVD 汽車音
    響（廠牌：富士通）等財物得逞，並將竊得之國瑞廠牌WISH
    車型自小客車原廠配備之DVD 汽車音響交予丁○○出售。
三、丁○○明知非農用掃刀係槍砲彈藥刀械管制條例第4 條第1
    項第3 款所列管之刀械，非經中央主管機關許可，不得無故
    持有，竟基於持有非農用掃刀之犯意，於96年10月底某日，
    在臺北縣永和市福和橋下，以新臺幣1 千2 百元之代價，自
    某真實年籍姓名不詳之成年人處購得非農用掃刀1 把，而無
    故持有之。嗣於96年11月21日凌晨0 時30分許，在桃園縣龜
    山鄉○○○○街52號1 樓為警查獲，並起出上開非農用掃刀1
    把。
四、案經己○○訴由臺北縣政府警察局板橋分局報請臺灣板橋地
    方法院檢察署檢察官偵查起訴。
    理  由
壹、證據能力部分：
    按被告以外之人於審判外之言詞或書面陳述，除法律有規定
    者外，不得作為證據，刑事訴訟法第159 條固定有明文。惟
    被告以外之人於審判外之陳述，雖不符同法第159 條之1 至
    之4 之規定，而經當事人於審判程序同意作為證據，法院審
    酌該言詞陳述或書面陳述作成時之情況，認為適當者，亦得
    為證據。查本案證人鄭憨、甲○○、丙○○、戊○○、癸○○、己○○於警詢中之證述，為審判外之陳述而屬傳聞證據
    ，且不符刑事訴訟法第159 條之3 之規定，惟公訴人、被告
    丁○○就前開審判外之陳述，於本院審理中均表示同意引為
    證據，而本院審酌其陳述作成時之情況，核無違法取證及證
    明力明顯過低之瑕疵，亦認以之作為證據為適當，故依前開
    規定，上開證人於警詢中之陳述，自得為證據。
貳、實體部分：
一、上揭犯罪事實，業經被告丁○○於本院審理中坦承不諱，核
    與證人乙○○、鄭憨、甲○○、丙○○、戊○○、癸○○於
    警詢中及證人即共同被告壬○○、陳弘偉即負責偵辦本案之
    臺北縣政府警察局板橋分局員警、林蔚昌即負責偵辦本案之
    臺北縣政府警察局板橋分局大觀派出所員警於本院審理中之
    證述情節相符，並有非農用掃刀1 把扣案可資佐證及車損照
    片、案發現場附近監視器錄影畫面翻拍照片等件附卷可稽，
    而扣案之刀械1 把，經送請臺北縣政府警察局鑑驗結果，認
    屬槍砲彈藥刀械管制條例所列管刀械「非農用掃刀」，亦有
    臺北縣政府警察局96年11月30日北縣警保字第0960151329號
    函及刀械鑑驗照片在卷可佐，足認被告丁○○之自白與事實
    相符，洵堪採為認定事實之依據。事證明確，被告犯行，均
    堪認定。
二、查，於附表編號1 至4 所示之時間，騎乘車號FSF-450 號重
    型機車搭載同案被告壬○○前往附表編號1 至4 所示之地點
    行竊之人乃係被告丁○○，而非同案被告辛○○，業經被告
    丁○○於本院審理中自承不諱，核與證人即同案被告壬○○
    、辛○○於本院審理中之證述情節相符，是並無任何積極證
    據足認同案被告辛○○曾經占有車號FSF-450 號重型機車，
    故同案被告辛○○辯稱其並未竊取車號FSF-450 號重型機車
    等語，洵非無據；且由卷附之監視器錄影帶畫面翻拍照片固
    可證明同案被告壬○○曾經乘坐車號FSF-450 號重型機車，
    惟該機車乃係被告丁○○單獨一人竊取後，騎往桃園縣龜山
    鄉○○路79號4 樓搭載同案被告壬○○一節，已經被告丁○○自承在卷，是同案被告壬○○辯稱係被告丁○○騎乘車號
    FSF-450 號重型機車前來搭載伊一情，應屬可信，自難僅以
    同案被告壬○○曾經乘坐車號FSF-450 號重型機車，即遽行
    推論車號FSF-450 號重型機車必係同案被告壬○○與被告丁○○共同竊取；另同案被告壬○○、辛○○被訴共同竊盜車
    號FSF-450 號重型機車部分，均分別經本院以97年度易字第
    203 號及臺灣高等法院以97年度上易字第2076號判決無罪確
    定。是核被告丁○○就犯罪事實一部分所為，應係犯刑法第
    320 條第1 項普通竊盜罪；公訴意旨漏未斟酌上情，認被告
    丁○○就犯罪事實一部分所為，係犯刑法第321 條第1 項第
    3 、4 款之加重竊盜罪，容有未洽，惟其起訴之基本事實同
    一，本院自應予審理，並變更其起訴法條。又查，被告丁○○及證人即共同被告壬○○均一致供稱僅有其二人參與附表
    編號1 至4 所示之竊盜犯行，且附表編號1 、3 、4 所示竊
    案案發現場附近之監視器錄影帶畫面均未拍攝到同案被告辛○○有於現場出現，同案被告辛○○雖有在附表編號2 現場
    附近之臺北縣板橋市○○街73巷口出現，惟其手上並無與竊
    案相關之工具或贓物，亦無在犯案時下手或把風之畫面，是
    難認同案被告辛○○有參與此部分之竊盜犯行，或與被告丁○○、壬○○就此部分之竊盜犯行有犯意之聯絡，而同案被
    告辛○○此部分被訴竊盜部分，亦經臺灣高等法院以97年度
    上易字第2076號判決無罪確定，故被告丁○○、壬○○、辛○○等辯稱辛○○並未參與此部分之竊盜犯行一節，應屬可
    信。是核被告丁○○就附表編號1 、2 、3 、4 部分所為，
    應均係犯刑法第321 條第1 項第3 款攜帶兇器竊盜罪；公訴
    意旨漏未斟酌上情，認被告丁○○就附表編號1 、2 、3 、
    4 部分所為，均係犯刑法第321 條第1 項第3 、4 款結夥三
    人以上攜帶兇器竊盜罪，亦有未洽。另核被告丁○○就犯罪
    事實三部分所為，係犯槍砲彈藥刀械管制條例第14條第3 項
    非法持有刀械罪。又被告丁○○與同案被告壬○○就附表編
    號1 、2 、3 、4 所示之竊盜犯行，均有犯意之聯絡及行為
    之分擔，皆為共同正犯。又被告丁○○所犯上開普通竊盜、
    4 個攜帶兇器竊盜及非法持有刀械罪間，犯意各別，應予分
    論併罰。爰審酌被告丁○○正值壯年，不思以正途獲取財物
    ，竟多次行竊，危害一般民眾之財產安全，並非法持有管制
    之非農用掃刀，自應予非難，兼衡其智識程度、犯罪之動機
    、目的、手段、犯後坦承犯行之態度等一切情狀，分別量處
    如主文所示之刑，並定其應執行刑，以示懲儆。又被告丁○○持以竊取車號FSF-450 號重型機車所用之鑰匙1 支，係被
    告丁○○所有，被告丁○○、壬○○持以犯附表編號1 、2
    、3 、4 所示竊盜犯罪所用之螺絲起子1 支，則係共同被告
    壬○○所有，雖均未經扣案，然均不能證明業已滅失，均應
    依刑法第38條第1 項第2 款規定併予宣告沒收之。另扣案之
    非農用掃刀1 把，屬違禁物，不問屬於犯人與否，均應依刑
    法第38條第1 項第1 款規定併予宣告沒收之。至其餘扣案物
    品，均無證據足認與本案有涉，自無庸併予宣告沒收，附此
    敘明。
參、無罪部分：
一、公訴意旨略以：被告丁○○、壬○○、辛○○基於意圖為自
    己不法所有之犯意聯絡，於96年10月6 日上午6 時20分許，
    共同乘坐同案被告辛○○駕駛之車號6220-PE 號自小客車，
    前往臺北縣板橋市○○路○ 段3 巷底停車場，竊取停車場內
    庚○○所有之車號967-SL號自大貨車，再以該大貨車竊取子
    ○○所有豐田牌3SDK7 推土機1 臺離去，因認被告丁○○另
    涉有刑法第321 條第1 項第3 、4 款結夥三人以上攜帶兇器
    竊盜罪嫌。
二、按犯罪事實應依證據認定之，無證據不得認定犯罪事實；又
    不能證明被告犯罪者，應諭知無罪之判決；刑事訴訟法第
    154 條第2 項、第301 條第1 項分別定有明文。另按認定犯
    罪事實應憑積極證據，倘積極證據不足以為不利於被告事實
    之認定時，即應為有利被告之認定，更不必有何有利之證據
    ，最高法院30年上字第816 號著有判例，所謂「積極證據足
    以為不利被告事實之認定」，依據同院76年臺上字第4986號
    判例意旨，係指據為訴訟上證明之全盤證據資料，在客觀上
    已達於通常一般之人均不致於有所懷疑，而得確信被告確曾
    犯罪之程度；若未達到此一程度，而有合理懷疑之存在時，
    即無從為被告有罪之確信。
三、公訴人認被告丁○○涉有此部分之竊盜罪嫌，係以被害人庚○○、子○○之指述、被告壬○○於警詢中之供述及卷附之
    監視器錄影畫面翻拍照片為其主要依據。訊據被告丁○○則
    堅詞否認有公訴人所指此部分竊盜之犯行，辯稱：伊有跟辛○○、壬○○一起坐辛○○的車子到臺北縣板橋市○○路○
    段3 巷底的停車場，伊並沒有說要偷推土機，後來因為辛○○、壬○○2 個人先離開，把伊1 個人留在那邊，伊才會打
    電話請「龍仔」過來載伊離開，伊並沒有偷推土機跟大貨車
    等語。
四、經查，依卷附96年10月6 日上午5 時54分許至同日上午6 時
    53分許在臺北縣板橋市○○路○ 段3 巷底停車場外、3 巷口
    等處監視器錄影帶畫面所翻拍之照片，固可看見被告丁○○
    、辛○○、壬○○於當日上午5 時54分許，出現在臺北縣板
    橋市○○路○ 段3 巷底停車場外，並於當日上午6 時許，將
    車號6220-PE 號自小客車停在大觀路2 段3 巷口，隨後改搭
    不詳車號之黑色中華三菱廠牌自小客車至大觀路2 段1 巷底
    停車後，下車進入停車場，嗣於當日上午6 時24分許，遭竊
    之車號967-SL號自大貨車上載遭竊之豐田廠牌3SDK7 機型推
    土機，由大觀路2 段3 巷底往大觀路2 段153 巷46弄方向駛
    去，上開不詳車號之黑色中華三菱廠牌自小客車則跟隨在後
    ，固有監視器錄影帶畫面之翻拍照片附卷可稽，惟因大觀路
    2 段3 巷底之停車場內並未架設監視器，是被告丁○○在進
    入該停車場後，是否真有參與竊取車號967-SL號自大貨車及
    豐田廠牌3SDK7 機型推土機之行為，並無法由卷附之監視器
    錄影帶畫面翻拍照片獲得證明；再者，被告丁○○前於警詢
    中供稱：我跟壬○○及辛○○一起去板橋大觀地區的現場，
    是辛○○開他的豐田牌黑色轎車（6220-PE） 載我們去那的
    ，因為我發現該部重機車上裝有警報器，我就告訴他們說這
    車不能搞，我就打電話0000000000給綽號「龍仔」的友人叫
    他來載我，當時他是開一部他租來的黑色三菱自小客車去板
    橋市○○○街載我的等語，是由被告丁○○所稱綽號「龍仔
    」之友人所駕駛之車型，恰與上開出現在案發現場附近監視
    器錄影帶畫面之黑色中華三菱廠牌自小客車相符，足見被告
    丁○○、辛○○、壬○○在案發現場附近所改搭之黑色中華
    三菱廠牌自小客車及跟隨在被竊之車號967-SL號自大貨車上
    載遭竊之豐田廠牌3SDK7 機型推土機後之黑色中華三菱廠牌
    自小客車應即係被告丁○○所稱「龍仔」之人所駕駛之車輛
    ，而由當日上午6 時24分許，遭竊之車號967-SL號自大貨車
    上載遭竊之豐田廠牌3SDK7 機型推土機由大觀路2 段3 巷底
    往大觀路2 段153 巷46弄方向駛去時，上開不詳車號之黑色
    中華三菱廠牌自小客車恰係跟隨在後，縱可認駕駛該黑色中
    華三菱廠牌自小客車之人涉有重嫌，惟此至多僅能證明本件
    竊案之行為人至少有二人以上，並無法證明該二人即係包括
    被告丁○○在內，況駕駛該不詳車號之黑色中華三菱廠牌自
    小客車之人是否確有涉案，尚乏其他積極證據足資佐證，自
    亦難遽行推認；至被告丁○○辯稱其電話聯絡「龍仔」前來
    現場後，旋即乘坐「龍仔」所駕駛之黑色自小客車離去現場
    云云，固與監視器錄影帶所顯示之情形不符，然此至多僅係
    證明被告丁○○之辯解並非實在而已，並不得僅以被告丁○○之辯解不可採即據此反證被告丁○○即係行竊之人。
五、從而，本件並無積極證據足認被告丁○○確有為公訴人所指
    此部分竊盜之犯行，而被害人庚○○、子○○於警詢中之指
    述情節，亦僅能證明渠等確有遭竊之事實，並不能證明被告
    丁○○即係行竊之人，此外，檢察官並未再舉出其他證據，
    足以證明被告丁○○確有此部分竊盜之犯行存在，本院亦查
    無其他積極證據足以證明被告丁○○確有公訴人所指此部分
    之竊盜犯行，揆諸首開說明，自應為無罪之諭知。
據上論斷，應依刑事訴訟法第299 條第1 項前段、第300 條、第
301 條第1 項，槍砲彈藥刀械管制條例第14條第3 項，刑法第11
條前段、第28條、第320 條第1 項、第321 條第1 項第3 款、第
51條第5 款、第38條第1 項第1 款、第2 款，刑法施行法第1 條
之1 ，判決如主文。
本案經檢察官李巧菱到庭執行職務。
中    華    民    國    97    年    11    月    21    日
                刑事第十三庭  審判長法  官    白光華
                                    法  官    楊志雄
                                    法  官    曾淑娟
上列正本證明與原本無異。
如不服本判決，應於判決送達後10日內敘明上訴理由，向本院提
出上訴狀 (應附繕本) ，上訴於臺灣高等法院。其未敘述上訴理
由者，應於上訴期間屆滿後20日內向本院補提理由書「切勿逕送
上級法院」。
                                    書記官    謝雪紅
中    華    民    國    97    年    11    月    21    日
附錄本案論罪科刑法條全文：
中華民國刑法第320條
意圖為自己或第三人不法之所有，而竊取他人之動產者，為竊盜
罪，處5 年以下有期徒刑、拘役或5 百元以下罰金。
意圖為自己或第三人不法之利益，而竊佔他人之不動產者，依前
項之規定處斷。
前二項之未遂犯罰之。
中華民國刑法第321條
犯竊盜罪而有左列情形之一者，處6 月以上、5 年以下有期徒刑
：
一、於夜間侵入住宅或有人居住之建築物、船艦或隱匿其內而犯
    之者。
二、毀越門扇、牆垣或其他安全設備而犯之者。
三、攜帶兇器而犯之者。
四、結夥三人以上而犯之者。
五、乘火災、水災或其他災害之際而犯之者。
六、在車站或埠頭而犯之者
前項之未遂犯罰之。
槍砲彈藥刀械管制條例第14條
未經許可，製造、販賣或運輸刀械者，處3 年以下有期徒刑，併
科新臺幣100 萬元以下罰金。
意圖供自己或他人犯罪之用，而犯前項之罪者，處6 月以上5 年
以下有期徒刑，併科新臺幣300 萬元以下罰金。
未經許可，持有或意圖販賣而陳列刀械者，處1 年以下有期徒刑
、拘役或新臺幣50萬元以下罰金。
第1 項及第2 項之未遂犯罰之。
附表：
┌──┬───────┬────────┬──────┬────────────────────┐
│編號│時間          │地點            │被害人      │犯罪手法                                │
├──┼───────┼────────┼──────┼────────────────────┤
│1   │96年9 月17日凌│臺北縣板橋市龍興│呂郭華珍所有│丁○○騎乘車號FSF-450 號重型機車後載曾誌│
│    │晨3時許       │街65巷71號      │，交由甲○○│文至犯罪地點，由丁○○負責把風，壬○○則│
│    │              │                │使用        │持其所有、客觀上足對人之生命、身體、安全│
│    │              │                │            │構成威脅，具有危險性而可供兇器使用之螺絲│
│    │              │                │            │起子，破壞車號7927 -MZ號國瑞廠牌WISH車型│
│    │              │                │            │自小客車之前座三角車窗玻璃後，開啟車門進│
│    │              │                │            │入車內，竊取國瑞廠牌WISH車型自小客車原廠│
│    │              │                │            │配備之富士通廠牌DVD 汽車音響1 臺（含液晶│
│    │              │                │            │螢幕）。                                │
├──┼───────┼────────┼──────┼────────────────────┤
│2   │96年9 月17日凌│臺北縣板橋市龍興│丙○○      │丁○○騎乘車號FSF-450 號重型機車後載曾誌│
│    │晨3時20分許   │街73巷12號      │            │文，辛○○自行駕駛車號6620-PE 號自小客車│
│    │              │                │            │至犯罪地點，由丁○○負責把風，壬○○則持│
│    │              │                │            │其所有、客觀上足對人之生命、身體、安全構│
│    │              │                │            │成威脅，具有危險性而可供兇器使用之螺絲起│
│    │              │                │            │子，破壞車號7267-RH 號國瑞廠牌WISH車型自│
│    │              │                │            │小客車之前座三角車窗玻璃後，開啟車門進入│
│    │              │                │            │車內，竊取國瑞廠牌WISH車型自小客車原廠配│
│    │              │                │            │備之富士通廠牌DVD 汽車音響1 臺（含液晶螢│
│    │              │                │            │幕）、行車電腦。                        │
├──┼───────┼────────┼──────┼────────────────────┤
│3   │96年9 月17日凌│臺北縣板橋市大觀│戊○○      │丁○○騎乘車號FSF-450 號重型機車後載曾誌│
│    │晨3時40分許   │路2段265巷3弄5號│            │文至犯罪地點，由丁○○負責把風，壬○○則│
│    │              │                │            │持其所有、客觀上足對人之生命、身體、安全│
│    │              │                │            │構成威脅，具有危險性而可供兇器使用之螺絲│
│    │              │                │            │起子，破壞車號1806-DV 號國瑞廠牌WISH車型│
│    │              │                │            │自小客車之前座三角車窗玻璃後，開啟車門進│
│    │              │                │            │入車內，竊取國瑞廠牌WISH車型自小客車原廠│
│    │              │                │            │配備之富士通廠牌DVD 汽車音響1 臺（含液晶│
│    │              │                │            │螢幕）、衛星導航。                      │
├──┼───────┼────────┼──────┼────────────────────┤
│4   │96年9 月17日凌│臺北縣板橋市大觀│癸○○      │丁○○騎乘車號FSF-450 號重型機車後載曾誌│
│    │晨3時50分許   │路2段150巷      │            │文至犯罪地點，由丁○○負責把風，壬○○則│
│    │              │                │            │持其所有、客觀上足對人之生命、身體、安全│
│    │              │                │            │構成威脅，具有危險性而可供兇器使用之螺絲│
│    │              │                │            │起子，破壞車號ZV-6611 號國瑞廠牌WISH車型│
│    │              │                │            │自小客車之前座三角車窗玻璃後，開啟車門進│
│    │              │                │            │入車內，竊取國瑞廠牌WISH車型自小客車原廠│
│    │              │                │            │配備之富士通廠牌DVD 汽車音響1 臺含液晶螢│
│    │              │                │            │幕）。                                  │
└──┴───────┴────────┴──────┴────────────────────┘


司法院資訊處製作；財團法人民間司法改革基金會備份。
